【裁判字號】    98,上,39
【裁判日期】    980428
【裁判案由】    給付貸款
【裁判全文】
臺灣高等法院臺中分院民事判決  98年度上字第39號
上  訴  人  東進鋼鐵機械股份有限公司
法定代理人  乙○○
訴訟代理人  劉佳田律師
被 上 訴人  弘曆營造股份有限公司
法定代理人  張珈銘
訴訟代理人  謝錫深律師
上列當事人間請求給付貨款事件，上訴人對於中華民國97年12月
9日第一審判決提起上訴，本院於民國98年4月14日言詞辯論終結
，判決如下：
    主  文
原判決廢棄。
被上訴人應給付上訴人新台幣貳佰柒拾玖萬柒仟零陸拾元，及自
民國九十七年六月四日起，至清償日止，按週年利率百分之五計
算之利息。
第一、二審訴訟費用由被上訴人負擔。
本判決所命給付，於上訴人以新台幣玖拾參萬貳仟參伍拾元為被
上訴人供擔保後，得假執行；但被上訴人如於執行標的物拍定、
變賣前，以新台幣貳佰柒拾玖萬柒仟零陸拾元為上訴人預供擔保
，得免為假執行。
    事實及理由
甲、程序部分
    按當事人之法定代理人其代理權消滅者，應由有代理權之法
    定代理人承受訴訟，訴訟程序於有法定代理人之本人承受訴
    訟以前，當然停止，惟有訴訟代理人時，則不停止；而承受
    訴訟人於得為承受時，應即為承受之聲明，至他造當事人，
    亦得聲明承受訴訟。民事訴訟法第170條、第173條、第175
    條分別定有明文。經查，本件被上訴人之法定代理人於原審
    係甲○○，嗣於本院審理中變更為張珈銘，有原審與上訴人
    民事聲請狀所附股份有限公司變更登記表可稽（原審卷第18
    至19頁，本院卷第57至58頁），則兩造分別聲請由張珈銘承
    受訴訟（本院卷第56、79頁），並據張珈銘具狀聲明承受訴
    訟在案（見本院卷第79頁），核與前開法規並無不合，自應
    予以准許，先此敘明。
乙、實體部分
壹、兩造之聲明
一、上訴人之上訴聲明：求為判決：
（一）原判決廢棄。
（二）被上訴人應給付上訴人新臺幣（下同）2,797,060元，及
      自起訴狀繕本送達之翌日起至清償日止，按年息百分之5
      計算之利息。
（三）上訴人願供擔保請准宣告假執行。
（四）第一、二審訴訟費用由被上訴人負擔。
二、被上訴人之答辯聲明：
（一）上訴駁回。
（二）第一、二審訴訟費用由上訴人負擔。
（三）如受不利判決，願供擔保請准免為假執行。
貳、兩造之陳述
一、上訴人於原審起訴主張略以：
（一）被上訴人因於民國（下同）97年1月標得臺灣電力股份有
      限公司卓蘭發電廠（下稱臺電公司卓蘭廠）「柯羅莎颱災
      士林壩排砂道及溢洪道修復工程」（下稱系爭工程），乃
      由現場負責人即訴外人丙○○以被上訴人名義，向上訴人
      訂購不銹鋼板及鋼襯板共11片。嗣上訴人向訴外人新晟不
      銹鋼有限公司及新光鋼鐵股份有限公司購進材料加工後，
      分別於97年1月28日及97年1月30日將前開貨物送至系爭工
      程現場，並經訴外人丙○○簽收無誤。惟本件貨款共計2,
      947,060元，被上訴人於支付15萬元後，尚有2,797,060元
      未依兩造合意之貨到付款方式，予以清償，且迄今對上訴
      人之催討置之不理，上訴人爰依民法第345條第1項及第36
      7條規定，即買賣契約之法律關係提起本訴。
（二）被上訴人辯稱訴外人丙○○非其受僱人，而係轉包之下游
      廠商，並舉「分包協議切結書」與匯款聲請書回條聯等為
      證。惟該切結書僅記載訴外人丙○○負責系爭工程之施作
      及保固，對民法規定之承攬契約要素即何時完工、項目單
      價等，均付之闕如；再匯款人雖為訴外人丙○○，亦無從
      斷認訴外人丙○○非代被上訴人為匯款行為。被上訴人既
      無法證明轉包事實，自應依民事訴訟法第277條前段為有
      利於上訴人之認定。又由證人丁○○於原法院97年10月7
      日之言詞辯論庭中之證述可知，被上訴人雖於97年1月31
      日始向臺電公司函稱訴外人丙○○為現場工地負責人，實
      則於該日前，被上訴人即已向臺電公司陳報訴外人丙○○
      為現場施工人員與監工，故訴外人丙○○向上訴人訂購不
      銹鋼板及鋼襯板時，即為有權代表被上訴人之人，依民法
      有關代理之規定，該法律效果自歸屬於本人即被上訴人。
      退步言之，縱訴外人丙○○非被上訴人之受僱人，然訴外
      人丙○○於工地現場指揮工人施工、代收各項進場原料等
      行為，已足令第三人認其為被上訴人之代理人，而創造出
      表見代理之外觀。準此，上訴人依民法第169條前段規定
      ，自得請求被上訴人給付本件貨款。另依行政院公共工程
      委員會頒定採購契約要項第2、8條之規定，倘訴外人丙○
      ○係被上訴人轉包之下游廠商，臺電公司卓蘭廠即可能將
      系爭工程分包項目與分包廠商資格訂於採購契約中，被上
      訴人亦理應將分包項目與分包廠商報備審查，然依臺電公
      司卓蘭廠之回函可知，被上訴人並未報備分包廠商與分包
      契約，足見被上訴人辯稱訴外人丙○○為其之轉包廠商，
      洵不可採等語。
二、上訴人於本院補充陳述略以：
（一）被上訴人於原審提出之「分包協議切結書」內容與市面上
      分包承攬契約格式不同，其中所謂「工程費用同意依本工
      程契約詳細價目計給」云云，被上訴人豈不沒有任何利潤
      ？違背承攬工程分包營利賺錢之商業本質，該切結書顯係
      臨訟偽造。又被上訴人於原審97年10月7日言詞論意旨狀
      所提出之工程分包結算明細表亦係臨訟製作，真實性頗值
      懷疑；所附匯款單，除匯予訴外人丙○○外，另匯予財本
      混凝土公司、浚陽實業有限公司、八台五金行、劉美君等
      訴外人，屬私文書，未載匯款原由；而匯款原因，或借款
      、或還款、或其他事由，不能證明與訴外人丙○○有關，
      亦不能證明與系爭工程有關；且部分匯款日期於立具切結
      書（97年1月25日）之前，被上訴人辯稱分包更屬無稽。
（二）另系爭工程採購承攬契約書第12條規定：「乙方（即被上
      訴人）所承攬之工程，乙方應自行負責履行工程契約，不
      得轉包」、「乙方負責人必須親自或派富有工程及管理經
      驗之工地負責人代表乙方，常駐工地督工管理，維持工地
      秩序及工地安全，負責與甲方（即臺電公司）連絡」，係
      經被上訴人與臺電公司簽訂，有授與代理權真意，工地本
      應由乙方負責人親自為之，無法親自為之，所派代表丙○
      ○，其地位與乙方負責人親自為之同等，文句已表明「代
      表乙方」，被上訴人之工地負責人即訴外人丙○○對系爭
      工程材料自有採購、驗收代理權，被上訴人亦正式以書面
      向臺電公司呈報訴外人丙○○為工地負責人。而臺電公司
      卓蘭廠98年2月13日卓蘭字第09802000221號函所附97年2
      月13日「第一次估驗完成數量付款明細表」及97年3月20
      日「第二次估驗完成數量付款明細表」左下方蓋有「工地
      負責人丙○○」章外，臺電公司依序由檢驗員丁○○、土
      木課長黃耀星覆核、土木經理傅昌及廠長謝鵬洲核定，
      而右上方廠商印鑑欄則蓋有被上訴人「弘曆營造股份有限
      公司及法定代理人」印鑑章，可證被上訴人承包系爭工程
      驗收等工作均由訴外人丙○○代理被上訴人完成估驗。嗣
      因訴外人丙○○死亡，97年10月6日「尾次估驗完成數量
      付款明細表」始由被上訴人公司與法定代理人親自蓋章於
      左下角完成估驗付款。則系爭工程由訴外人丙○○代表被
      上訴人與臺電公司進行驗收，訴外人丙○○係被上訴人之
      代理人應無疑義。退步言之，依民法第169條規定，被上
      訴人於前開與臺電公司承攬契約第12條及指派函件，已表
      示以代理權授與訴外人丙○○，被上訴人縱或無授與代理
      權之真意，亦應負表見代理之責。
（三）勞工保險局所檢附「丙○○投保資料」內容載明：「保險
      證號00000000G弘曆營造股份有限公司、投保生效日期97.
      1.22，退保日期97.4.2」等，可證訴外人丙○○與被上訴
      人有僱傭關係。且參照勞工保險條例第1條、第6條第1項
      前段、第10條第1項、第72條第1項規定，僱主不依本條例
      辦理投保手續，應處罰鍰；併參最高行政法院55年判字22
      8號判例，勞工保險係法律強制規定，被上訴人辯稱係「
      臺灣電力股份有限公司工程採購契約會核書」（下稱「採
      購契約會核書」）第15條規定應辦保險云云，核與本案無
      關。另民法僱傭契約並無最短僱傭期間之限制，被上訴人
      辯稱「97年1月22日為丙○○加保、97年4月2日退保」，
      亦與僱傭契約之成立無涉，縱被上訴人投保金額「以多報
      少」，仍無礙僱傭契約生效。是訴外人丙○○確係被上訴
      人僱用之工地主任，就系爭工程之採購、驗收、估價請款
      等行為與被上訴人法定代理人同等地位，上列法律行為不
      容辯為脫法行為，否則，有礙交易安全。
（四）又出貨證明載明：「購買單位：弘曆營造股份有限公司，
      工程名稱：柯羅莎颱災修復工程，材料規格名稱 ：19M/M
      不鏽鋼板及25M/M不鏽鋼板，…以上所列確實向東進鋼鐵
      機械股份有限公司購買無誤，檢附上游廠商無放射性污染
      證明書，品質證明書（出廠證明書），特此證明。承包商
      東進鋼鐵機械股份有限公司」，就買、賣雙方何人已然清
      楚，被上訴人亦承認該內容之真正而提出予定作人即臺電
      公司審核。況於原審97年6月10日之言詞辯論筆錄中，被
      上訴人之訴訟代理人已自認「出廠證明及鋼材，我們都有
      收到」，依此，亦證兩造間確存有買賣關係。
三、被上訴人於原審答辯略以：被上訴人並未向上訴人購買前開
    貨物，亦未授權訴外人丙○○向上訴人購買，被上訴人雖為
    系爭工程之得標廠商，但已將混凝土、不銹鋼襯、抽移排水
    、挖填土及破碎等工程，轉包由訴外人丙○○獨立施作，有
    「分包協議切結書」為憑；且被上訴人已將工程款全數支付
    予訴外人丙○○，顯見訴外人丙○○非被上訴人之受僱人。
    至被上訴人未向台電公司卓蘭廠報備訴外人丙○○為分包廠
    商，並不能據以否認被上訴人與訴外人丙○○存有分包事實
    ，且工地負責人已於97年1月31日變更，益證分包事實為真
    。況簽收單係訴外人丙○○所簽收，上訴人所收受之15萬元
    貨款，亦為訴外人丙○○所匯，足見契約當事人為上訴人與
    訴外人丙○○，而本件買賣於97年1月28日、97年1月30日發
    生時，訴外人丙○○並非系爭工程現場工地之負責人，其所
    為買賣契約對被上訴人自不生效力等語。
四、被上訴人於本院補充陳述略以：
（一）被上訴人為訴外人丙○○加入勞工保險，係因與台電公司
      成立之「採購契約會核書」第15條所致。系爭工程現場監
      工原為訴外人吳志翔，被上訴人將系爭工程分包予訴外人
      丙○○，為求與台電公司接洽順利，訴外人丙○○乃為事
      實上現場指揮監督、參與估驗程序之工地負責人，被上訴
      人依上開規定，應向台電公司陳報，遂於97年1月22日依
      基本工資為其加保，並於97年4月2日予以退保；訴外人丙
      ○○如為被上訴人之受僱人，豈有加保薪資甚少、期間甚
      短之理，被上訴人加保之舉係使訴外人丙○○現場監工施
      作之便宜措施。由勞工保險局函得資料觀之，訴外人丙○
      ○於95年7月3日至97年9月23日係於臺中市舞蹈職業工會
      ，於97年1月22日因分包系爭工程加入被上訴人公司投保
      ，工程完工後予以退保，更可證其非被上訴人之員工。至
      被上訴人與訴外人丙○○所立之「分包協議切結書」，被
      上訴人並無意作假，乃依當時雙方所立契約呈現，且分包
      有無利潤與分包成立與否無關，上訴人對之否定，顯為臆
      測之詞。又被上訴人雖於該「切結書」成立之97年1月25
      日前，匯款予訴外人丙○○，然此係為利訴外人丙○○分
      包工程之先前鳩工與機具鳩集之定金支付，訴外人丙○○
      如為被上訴人之受僱人，被上訴人何須支付高於一般受薪
      人員之金額予訴外人丙○○，足證其確係分包廠商。
（二）上訴人雖又主張被上訴人於原審之訴訟代理人自認收受前
      開貨物與出廠證明，惟此係因訴外人丙○○為分包廠商，
      其將貨物與證明交付被上訴人，被上訴人再以之向臺電公
      司請款之故，非被上訴人自承為貨物承買人。再上訴人以
      被上訴人與臺電公司間之承攬契約，指稱被上訴人有授權
      予訴外人丙○○，然此為被上訴人與臺電公司之內部關係
      ，應與上訴人無涉。且查購買前開貨物乙事，均係訴外人
      丙○○與上訴人接洽，上訴人亦均向之請求給付貨款，簽
      收單上亦僅訴外人丙○○之簽名，未表明有代理人或員工
      之意，如訴外人丙○○確係代表被上訴人，上訴人理應將
      發票寄予被上訴人，亦不應由訴外人丙○○匯款15萬元予
      上訴人。而出貨證明及無放射性污染證明等文件，係向臺
      電公司證明貨物來源與未受輻射污染所用，與上訴人無涉
      ；其上記載買受人為被上訴人，係買方要求賣方記載，不
      足為係被上訴人購買之證明；且訴外人丙○○僅係分包廠
      商，未與臺電公司成立契約，其購買前開貨物既為系爭工
      程所需，自應以被上訴人名義記載，方符常理。上訴人與
      營造公司交易多年，應知工程慣例有分包制度，現場監工
      未必為承攬公司之員工，上訴人空言表見代理，實於法無
      據；上訴人向訴外人丙○○請款無著，以其為被上訴人之
      代理人為由，向被上訴人請款，顯無理由等語。
參、兩造不爭執事實：
一、訴外人丙○○曾於97年1月間向上訴人訂購不銹鋼板及鋼襯
    板共11片（下稱系爭貨物），上訴人於97年1月28日及97年1
    月30日將系爭貨物送至系爭工程現場，並經現場負責人即訴
    外人丙○○簽收無誤（原審卷第4、9、68至69頁）。
二、本件貨款共計為2,947,060元，訴外人丙○○曾以自己名義
    於97年4月10日匯款15萬元予上訴人帳戶，其餘貨款尚未給
    付（原審卷第2、7至9、24頁，本院卷第41、42、44頁）。
三、訴外人丙○○自97年1月22日至97年4月2日間之勞工保險，
    係以被上訴人名義為投保單位投保（本院卷第51、52、61、
     66、75頁）。
四、被上訴人以97年1月31日卓電弘字第970131號函通知臺電公
    司卓蘭廠，系爭工程之工地負責人由訴外人吳志翔更換為訴
    外人丙○○（原審卷第67、91頁，本院卷第90頁）。
五、系爭工程之第一、二次估驗，係由訴外人丙○○參與，並於
    各次之估驗完成數量付款明細表、估驗明細上之工地負責人
    處蓋章（本院卷第33至38、73至74、97頁）。
六、被上訴人未向臺電公司卓蘭廠報備分包廠商名稱與分包契約
    （原審卷第59、60、68、92、93頁）。
肆、得心證之理由：
一、上訴人主張：被上訴人派駐系爭工地之現場負責人即訴外人
    丙○○以被上訴人名義，向上訴人訂購系爭不銹鋼板及鋼襯
    板；系爭買賣契約存在於兩造間等語。被上訴人則抗辯：被
    上訴人並未向上訴人購買前開貨物，亦未授權訴外人丙○○
    向上訴人購買，被上訴人雖為系爭工程之得標廠商，但已將
    混凝土、不銹鋼襯、抽移排水、挖填土及破碎等工程，轉包
    由訴外人丙○○獨立施作，有「分包協議切結書」為憑；且
    被上訴人已將工程款全數支付予訴外人丙○○，訴外人丙○
    ○非被上訴人之受僱人等語。是本件爭點為兩造間有無買賣
    關係？被上訴人是否應就丙○○之行為負授權人責任？
二、按請求履行債務之訴，除被上訴人自認上訴人所主張債權發
    生原因之事實外，應先由上訴人就其主張此項事實，負舉證
    之責任。本件上訴人主張被上訴人向其購買系爭貨物，為被
    上訴人所否認，依舉證責任分擔原則，上訴人對此有利於己
    之事實，即應負舉證之責任。上訴人主張上開事實，業據其
    提出簽收證明單為證，並聲請訊問證人丁○○、黃得時，復
    聲請本院向臺電公司卓蘭廠調閱系爭工程「不銹鋼襯器材檢
    驗表」、「估驗完成數量付款明細表」及向勞工保險局函調
    訴外人丙○○投保資料。經查：
（一）上訴人主張：係訴外人丙○○以被上訴人名義向上訴人訂
      購系爭貨物並於收貨時簽收等情，業據其提出載明購買人
      為「弘曆營造股份有限公司」之簽收證明單為證（見原審
      卷第9頁）。復經證人即上訴人公司業務主任黃得時於原
      審到庭證稱：「（問：原告公司是否於97 年1月28日、97
      年1月30日送鋼鐵到被告工地現場？）有，這些材料是被
      告公司丙○○先生打電話向我們訂的，他告訴我說被告公
      司標到一個台電的工程，叫我到現場去量鋼板的尺寸，所
      以我就到工地現場會同台電公司的員工丈量鋼板尺寸。…
      丙○○跟我訂貨時就有表示被告弘曆營造股份有限公司的
      名稱，然後他叫我看得標公告，可以知道被告公司是否確
      實有得標系爭工程，丙○○並沒有說是他個人名義來購買
      系爭貨物的。送貨時是丙○○簽收的，他說系爭工程是分
      期計價付款，所以要等下一次台電驗收完成給付工程款時
      再給付本件工程款，他說計價款下來時會通知我們持發票
      領款，但後來他一直避而不見」等語屬實（見原審卷第86
      頁）。足證上訴人主張訴外人丙○○係以被上訴人名義向
      上訴人訂購系爭貨物，堪予採信。
（二）被上訴人提出於臺電公司卓蘭廠有關系爭貨物之器材檢驗
      表所附之出貨證明載明：「購買單位：弘曆營造股份有限
      公司，工程名稱：柯羅莎颱災修復工程，材料規格名稱：
      19M/M不鏽鋼板及25M/M不鏽鋼板，訂購日期及數量，97.
      1.28交到3、4、5、7號溢洪道，97.1.30交到6、8號溢洪
      道，以上所列確實向東進鋼鐵機械股份有限公司購買無誤
      ，檢附上游廠商無放射性污染證明書，品質證明書（出廠
      證明書），特此證明。承包商東進鋼鐵機械股份有限公司
      」等語明確（見本院卷第40、41頁）。足認，被上訴人承
      認系爭貨物係以被上訴人名義向上訴人購買。
（三）被上訴人以97年1月31日卓電弘字第970131號函通知臺電
      公司卓蘭廠，系爭工程之工地負責人由訴外人吳志翔更換
      為訴外人丙○○（見原審卷第67、91頁，本院卷第90頁）
      。而依被上訴人與臺電公司卓蘭廠間系爭工程採購承攬契
      約書第12條規定：「乙方（即被上訴人）所承攬之工程，
      乙方應自行負責履行工程契約，不得轉包」、「乙方負責
      人必須親自或派富有工程及管理經驗之工地負責人代表乙
      方，常駐工地督工管理，維持工地秩序及工地安全，負責
      與甲方（即臺電公司）連絡」觀之，系爭工程工地本應由
      被上訴人負責人親自為之，無法親自為之時，其所派工地
      負責人有代表被上訴人之權；則被上訴人所指定之工地負
      責人即訴外人丙○○對系爭工程即有代理被上訴人之權限
      。再參以臺電公司卓蘭廠98年2月13日卓蘭字第098020002
      21號函送本院有關系爭工程97年2月13日「第一次估驗完
      成數量付款明細表」及97年3月20日「第二次估驗完成數
      量付款明細表」內容，上開估驗付款明細表廠商印鑑欄蓋
      有被上訴人「弘曆營造股份有限公司及法定代理人」印鑑
      章，左下方蓋有「工地負責人丙○○」章外，臺電公司依
      序由檢驗員丁○○、土木課長黃耀星覆核、土木經理傅昌
      及廠長謝鵬洲核定（見本院卷第32至38頁）；足證被上
      訴人承包系爭工程驗收等工作均由訴外人丙○○代理被上
      訴人完成估驗；益徵被上訴人就系爭工程有授工地負責人
      代理之權限，則訴外人丙○○對系爭工程所需材料，自有
      代理被上訴人採購之權。
（四）被上訴人雖於97年1月31日始函文臺電公司卓蘭廠，將系
      爭工程之工地負責人由訴外人吳志翔更換為訴外人丙○○
      ；惟依勞工保險局98年2月18日保承資第00000000000號函
      附本院有關「丙○○投保資料」內容載明：「保險證號00
      000000G弘曆營造股份有限公司、投保生效日期97.1.22，
      退保日期97.4.2」（見本院卷第50至52頁）。足證訴外人
      丙○○以被上訴人名義向上訴人訂購系爭貨物，已經被上
      訴人派駐在系爭土地；縱然訴外人丙○○以被上訴人名義
      向上訴人訂購系爭貨物時，尚非系爭工地之負責人；惟訴
      外人丙○○簽收系爭貨物時，已是系爭工地之負責人；且
      被上訴人嗣將前揭載明購買人為被上訴人，出賣人為上訴
      人之出貨證明，提出於臺電公司卓蘭廠時，應視為已承認
      丙○○以被上訴人名義向上訴人訂購系爭貨物之代理行為
      。又訴外人丙○○既為被上訴人於系爭工程之工地負責人
      ，就系爭工程材料有採購、驗收代理權限；則訴外人丙○
      ○於系爭貨物簽收單上簽名，本即係以被上訴人工地負責
      人之名義簽收；縱未於簽收證明單上表明代理被上訴人之
      旨，亦不影響其有權代理被上訴人之事實。
（五）被上訴人雖抗辯其將系爭工程中之混凝土、不銹鋼襯、抽
      移排水、挖填土及破碎等工程，轉包由訴外人丙○○獨立
      施作，且已將工程款全數支付予訴外人丙○○，上訴人所
      收受之15萬元貨款，亦為訴外人丙○○所匯，契約當事人
      為上訴人與訴外人丙○○等語，並提出分包協議切結書及
      匯款單為證（見原審卷第23、72至77頁）。上訴人則主張
      ：該切結書僅簡略記載訴外人丙○○負責系爭工程之施作
      及保固，就工程費用約定同意依被上訴人與臺電公司卓蘭
      廠之工程契約詳細價目計給，與承攬工程分包營利之經驗
      有違；另依匯款單內容，除匯予訴外人丙○○外，另匯予
      財本混凝土公司、浚陽實業有限公司、八台五金行、劉美
      君等訴外人；又部分匯款日期於上開「切結書」簽立（即
      97年1月25日）之前，且均未載匯款原由，否認被上訴人
      將部分系爭工程分包與訴外人丙○○等語。惟查，本件被
      上訴人既係指派訴外人丙○○為系爭工程之工地負責人，
      並授與訴外人丙○○代理之權限；則被上訴人就訴外人丙
      ○○以被上訴人名義向上訴人購買系爭貨物，自應負授權
      人之責任。縱認被上訴人與訴外人丙○○間確有分包契約
      存在，亦為被上訴人與訴外人丙○○間之關係。是訴外人
      丙○○事後縱曾匯款15萬元與上訴人，亦不影響訴外人丙
      ○○以被上訴人名義向上訴人購買系爭貨物，被上訴人所
      應負授權人之責任。
三、綜上所述，上訴人主張系爭貨物之買賣關係存在於兩造間，
    為可採信，被上訴人抗辯為無可取。從而，上訴人本於買賣
    之法律關係，請求被上訴人給付貨款2,797,060元，及自起
    訴狀繕本送達之翌日即97年6月4日起至清償日止，按年息百
    分之5計算之利息，為有理由，應予准許。兩造陳明願供擔
    保聲請宣告假執行或免為假執行，核無不合，爰各酌定相當
    擔保金額准許之。原審為上訴人敗訴之判決，尚有未洽。上
    訴意旨指摘原判決不當，求予廢棄改判，為有理由。爰由本
    院予以廢棄改判，如主文第二項所示。
四、本件事證已臻明確，兩造其餘陳述與舉證，經審酌後，認於
    判決結果不生影響，無予論述之必要，附此敘明。
五、據上論結，本件上訴為有理由，依民事訴訟法第450條、第
    78條、第463條、第390條第2項、第392條，判決如主文。
中    華    民    國    98    年    4     月    28    日
                  民事第二庭    審判長法  官  邱森樟
                                      法  官  蔡秉宸
                                      法  官  翁芳靜
以上正本係照原本作成。
如對本判決上訴，須於收受判決送達後二十日內向本院提出上訴
書狀，其未表明上訴理由者，應於提出上訴後二十日內向本院提
出上訴理由書（須按他造人數附具繕本）。
上訴時應提出委任律師為訴訟代理人之委任狀。具有民事訴訟法
第四百六十六條之一第一項但書或第二項之情形為訴訟代理人者
，另應附具律師及格證書及釋明委任人與受任人有該條項所定關
係之釋明文書影本。
                                      書記官  陳桂芬
中    華    民    國    98    年    4     月    28    日
                                                      Ｖ


司法院資訊處製作；財團法人民間司法改革基金會備份。
